---
title: "Análise das expressões"
author: "GVF"
date: "24/07/2020"
output: html_document
params:
  printcode: FALSE
---

```{r setup, include=FALSE}
knitr::opts_chunk$set(echo = params$printcode, warning = FALSE, error = FALSE, message = FALSE,
                      fig.retina = 4, dev = 'svg', fig.align = 'center')

options(OutDec = ",")

library(tidyverse)
library(tidytext)
library(tm)
library(knitr)
library(kableExtra)
library(ggwordcloud)
library(showtext)

showtext_auto()
font_add("charter", "C:/Users/GUILHERME/AppData/Local/Microsoft/Windows/Fonts/Charter Regular.otf")

retirar <- rio::import("processos_retirar.xlsx") %>% 
  mutate(processo = as.double(processo))

trf1 <- rio::import("julgados_trf1.csv", encoding = "UTF-8") %>% 
  mutate(processo = as.double(processo)) %>% 
  # retirar a ANA
  filter(!str_detect(parte, "AGENCIA NACIONAL DE AGUAS")) %>% 
  distinct(processo, .keep_all = TRUE) %>% 
  anti_join(retirar)

rm(retirar)

# trf3 <- rio::import("julgados-trf3.csv", encoding = "UTF-8")

```

# TRF-1
## Limpeza dos dados

Vamos pegar o identificador (processo) e o julgado, que é o texto mais importante e que precisa ser limpo para começarmos a trabalhar. Temos que retirar as *stopwords*, que são termos comuns, letras soltas, numerais romanos, símbolos, pontuação, caracteres especiais (ç etc) e demais palavras e termos que excluímos quando da análise exploratória. Além disso, o texto precisa estar uniforme, então colocamos tudo em minúsculo e retiramos os espaços em branco extras.

O processo de limpeza é iterativo: cada vez que realizamos um pedaço da análise, como uma tabela, temos que verificar todos os termos e ver se podemos retirar mais algum que não agrega valor ao resultado, e executar a análise toda novamente. 

```{r limpeza}
remover_br <- tibble(word = stopwords("pt")) %>% 
  # como estamos trabalhando com sentenças
  # preciso especificar que quero as palavras inteiras dentro da frase
  # e não pedaços
  mutate(word = paste0("\\b", word, "\\b")) %>% 
  deframe() %>% 
  # a barra serve para separar as possíveis correspondências
  paste(., collapse = "|")
remover_letras <- tibble(word = letters) %>% 
  mutate(word = paste0("\\b", word, "\\b")) %>% 
  deframe() %>% 
  paste(., collapse = "|")
remover_outros <- tibble(word = c("nº", "art", "assim", "ser", "rel", "fls", "federal", "lei", "apelacao",
                                  "relator", "administrativo", "turma", "nacional", "agencia", "sentenca", "provimento",
                                  "processo", "transporte", "poder", "desembargador", "apelante", "tribunal", "apelado",
                                  "ha", "sobre", "ja", "pode", "qualquer", "ementa", "recurso", "df", "pedido", "autor",
                                  "juiz", "termos", "advogado", "acao", "autora", "sentido", "sob", "sao", "ltda", "dj",
                                  "jose", "impetrante", "auto", "autos", "mandado", "3a", "ed", "in")) %>% 
  mutate(word = paste0("\\b", word, "\\b")) %>% 
  deframe() %>% 
  paste(., collapse = "|")

trf1_limpo <- trf1 %>% 
  select(processo, julgado) %>% 
  mutate(julgado = removePunctuation(julgado),
         julgado = removeNumbers(julgado),
         julgado = stringi::stri_trans_general(julgado, "latin-ascii"),
         julgado = str_to_lower(julgado),
         julgado = str_remove_all(julgado, remover_br),
         julgado = str_remove_all(julgado, remover_letras),
         julgado = str_remove_all(julgado, remover_outros),
         julgado = str_remove_all(julgado, "\\d(ª|º)"),
         # retira números romanos
         julgado = str_remove_all(julgado, "\\b[mdclxvi]+\\b"),
         # retira símbolos
         julgado = str_remove_all(julgado, "ª|º|\"|-|§"),
         julgado = str_squish(julgado))
```

## Expressões das dimensões reputacionais

Aqui vamos primeiramente validar os termos destacados pelo pesquisador. Novamente, é um processo muito iterativo, não só da parte do programador, mas também do cliente. Como é apenas uma palavra, na maioria dos casos, pode ser mais simples essa identificação.

### Validação da categoria: TÉCNICA

- Competência (da agência)

Se formos muito estritos, exigindo que 'agência' venha depois de 'competência' ou suas variações, só temos três resultados:

```{r exp1a}
termos <- c("competen\\w+.{0,25} age\\w+") %>% 
  paste(., collapse = "|")

correspondencias <- trf1_limpo %>% 
  filter(str_detect(julgado, termos)) %>% 
  mutate(termo = str_match_all(julgado, termos))

correspondencias$termo %>% 
  unlist() %>% 
  enframe() %>% 
  count(value, sort = TRUE) %>% 
  kable() %>% 
  kable_styling(full_width = FALSE)
```

Se formos menos específicos, ainda querendo ver a palavra que vem após 'competência', temos muitas ocorrências nos processos (241). A tabela abaixo tem os 50 primeiros termos:

```{r exp1b}
termos <- c("competen\\w+ \\w+") %>% 
  paste(., collapse = "|")

correspondencias <- trf1_limpo %>% 
  filter(str_detect(julgado, termos)) %>% 
  mutate(termo = str_match_all(julgado, termos))

correspondencias$termo %>% 
  unlist() %>% 
  enframe() %>% 
  count(value, sort = TRUE) %>% 
  head(50) %>% 
  kable() %>% 
  kable_styling(full_width = FALSE)
```

Do total de `r nrow(trf1_limpo)` processos, `r nrow(correspondencias)` têm o termo escolhido (`r paste0(round(100*nrow(correspondencias)/nrow(trf1_limpo), 2), "%")`).

Por fim, se pegarmos apenas o termo e suas variações, temos o seguinte:

```{r exp1c}
termos <- c("competen\\w+") %>% 
  paste(., collapse = "|")

correspondencias <- trf1_limpo %>% 
  filter(str_detect(julgado, termos)) %>% 
  mutate(termo = str_match_all(julgado, termos))

correspondencias$termo %>% 
  unlist() %>% 
  enframe() %>% 
  count(value, sort = TRUE) %>% 
  kable() %>% 
  kable_styling(full_width = FALSE)
```

Ou seja, temos que decidir como proceder.

Do total de `r nrow(trf1_limpo)` processos, `r nrow(correspondencias)` têm o termo escolhido (`r paste0(round(100*nrow(correspondencias)/nrow(trf1_limpo), 2), "%")`).

- confiabilidade

```{r exp2}
termos <- c("confia\\w+") %>% 
  paste(., collapse = "|")

correspondencias <- trf1_limpo %>% 
  filter(str_detect(julgado, termos),
         !str_detect(julgado, "passiv(a|o)|nao e suficiente|constitucionalidade|nao vinculados|ministerio publico")) %>% 
  mutate(termo = str_match_all(julgado, termos))

correspondencias$termo %>% 
  unlist() %>% 
  enframe() %>% 
  count(value, sort = TRUE) %>% 
  kable() %>% 
  kable_styling(full_width = FALSE)
```

Do total de `r nrow(trf1_limpo)` processos, `r nrow(correspondencias)` têm o termo escolhido (`r paste0(round(100*nrow(correspondencias)/nrow(trf1_limpo), 2), "%")`).

- teste

```{r exp3}
termos <- c("test[aeo]\\w+") %>% 
  paste(., collapse = "|")

correspondencias <- trf1_limpo %>% 
  filter(str_detect(julgado, termos),
         !str_detect(julgado, "testem")) %>% 
  mutate(termo = str_match_all(julgado, termos))


correspondencias$termo %>% 
  unlist() %>% 
  enframe() %>% 
  count(value, sort = TRUE) %>% 
  kable() %>% 
  kable_styling(full_width = FALSE)
```

Do total de `r nrow(trf1_limpo)` processos, `r nrow(correspondencias)` têm o termo escolhido (`r paste0(round(100*nrow(correspondencias)/nrow(trf1_limpo), 2), "%")`).

- análise

```{r exp4}
termos <- c("anali\\w+") %>% 
  paste(., collapse = "|")

correspondencias <- trf1_limpo %>% 
  filter(str_detect(julgado, termos)) %>% 
  mutate(termo = str_match_all(julgado, termos))

correspondencias$termo %>% 
  unlist() %>% 
  enframe() %>% 
  count(value, sort = TRUE) %>% 
  kable() %>% 
  kable_styling(full_width = FALSE)
```

Do total de `r nrow(trf1_limpo)` processos, `r nrow(correspondencias)` têm o termo escolhido (`r paste0(round(100*nrow(correspondencias)/nrow(trf1_limpo), 2), "%")`).

- avaliacao

```{r exp5}
termos <- c("avalia\\w+") %>% 
  paste(., collapse = "|")

correspondencias <- trf1_limpo %>% 
  filter(str_detect(julgado, termos)) %>% 
  mutate(termo = str_match_all(julgado, termos))

correspondencias$termo %>% 
  unlist() %>% 
  enframe() %>% 
  count(value, sort = TRUE) %>% 
  kable() %>% 
  kable_styling(full_width = FALSE)
```

Do total de `r nrow(trf1_limpo)` processos, `r nrow(correspondencias)` têm o termo escolhido (`r paste0(round(100*nrow(correspondencias)/nrow(trf1_limpo), 2), "%")`).

- cálculo

```{r exp6}
termos <- c("calcul\\w+") %>% 
  paste(., collapse = "|")

correspondencias <- trf1_limpo %>% 
  filter(str_detect(julgado, termos)) %>% 
  mutate(termo = str_match_all(julgado, termos))

correspondencias$termo %>% 
  unlist() %>% 
  enframe() %>% 
  count(value, sort = TRUE) %>% 
  kable() %>% 
  kable_styling(full_width = FALSE)
```

Do total de `r nrow(trf1_limpo)` processos, `r nrow(correspondencias)` têm o termo escolhido (`r paste0(round(100*nrow(correspondencias)/nrow(trf1_limpo), 2), "%")`).

- dados

```{r exp7}
termos <- c("dado\\w+") %>% 
  paste(., collapse = "|")

correspondencias <- trf1_limpo %>% 
  filter(str_detect(julgado, termos)) %>% 
  mutate(termo = str_match_all(julgado, termos))

correspondencias$termo %>% 
  unlist() %>% 
  enframe() %>% 
  count(value, sort = TRUE) %>% 
  kable() %>% 
  kable_styling(full_width = FALSE)
```

Do total de `r nrow(trf1_limpo)` processos, `r nrow(correspondencias)` têm o termo escolhido (`r paste0(round(100*nrow(correspondencias)/nrow(trf1_limpo), 2), "%")`).

- evidências

```{r exp8}
termos <- c("eviden\\w+") %>% 
  paste(., collapse = "|")

correspondencias <- trf1_limpo %>% 
  filter(str_detect(julgado, termos)) %>% 
  mutate(termo = str_match_all(julgado, termos))

correspondencias$termo %>% 
  unlist() %>% 
  enframe() %>% 
  count(value, sort = TRUE) %>% 
  kable() %>% 
  kable_styling(full_width = FALSE)
```

Do total de `r nrow(trf1_limpo)` processos, `r nrow(correspondencias)` têm o termo escolhido (`r paste0(round(100*nrow(correspondencias)/nrow(trf1_limpo), 2), "%")`).

- exame

```{r exp9}
termos <- c("exam\\w+") %>% 
  paste(., collapse = "|")

correspondencias <- trf1_limpo %>% 
  filter(str_detect(julgado, termos)) %>% 
  mutate(termo = str_match_all(julgado, termos))

correspondencias$termo %>% 
  unlist() %>% 
  enframe() %>% 
  count(value, sort = TRUE) %>% 
  kable() %>% 
  kable_styling(full_width = FALSE)
```

Do total de `r nrow(trf1_limpo)` processos, `r nrow(correspondencias)` têm o termo escolhido (`r paste0(round(100*nrow(correspondencias)/nrow(trf1_limpo), 2), "%")`).

- expertise

```{r exp10}
termos <- c("expert\\w+") %>% 
  paste(., collapse = "|")

correspondencias <- trf1_limpo %>% 
  filter(str_detect(julgado, termos)) %>% 
  mutate(termo = str_match_all(julgado, termos))

correspondencias$termo %>% 
  unlist() %>% 
  enframe() %>% 
  count(value, sort = TRUE) %>% 
  kable() %>% 
  kable_styling(full_width = FALSE)
```

Do total de `r nrow(trf1_limpo)` processos, `r nrow(correspondencias)` têm o termo escolhido (`r paste0(round(100*nrow(correspondencias)/nrow(trf1_limpo), 2), "%")`).

- especialização

```{r exp11}
termos <- c("especiali\\w+") %>% 
  paste(., collapse = "|")

correspondencias <- trf1_limpo %>% 
  filter(str_detect(julgado, termos)) %>% 
  mutate(termo = str_match_all(julgado, termos))

correspondencias$termo %>% 
  unlist() %>% 
  enframe() %>% 
  count(value, sort = TRUE) %>% 
  kable() %>% 
  kable_styling(full_width = FALSE)
```

Do total de `r nrow(trf1_limpo)` processos, `r nrow(correspondencias)` têm o termo escolhido (`r paste0(round(100*nrow(correspondencias)/nrow(trf1_limpo), 2), "%")`).

- perícia

```{r exp12}
termos <- c("peri[tc]\\w+") %>% 
  paste(., collapse = "|")

correspondencias <- trf1_limpo %>% 
  filter(str_detect(julgado, termos)) %>% 
  mutate(termo = str_match_all(julgado, termos))

correspondencias$termo %>% 
  unlist() %>% 
  enframe() %>% 
  count(value, sort = TRUE) %>% 
  kable() %>% 
  kable_styling(full_width = FALSE)
```

Do total de `r nrow(trf1_limpo)` processos, `r nrow(correspondencias)` têm o termo escolhido (`r paste0(round(100*nrow(correspondencias)/nrow(trf1_limpo), 2), "%")`).

- pesquisa

```{r exp13}
termos <- c("pesquis\\w+") %>% 
  paste(., collapse = "|")

correspondencias <- trf1_limpo %>% 
  filter(str_detect(julgado, termos)) %>% 
  mutate(termo = str_match_all(julgado, termos))

correspondencias$termo %>% 
  unlist() %>% 
  enframe() %>% 
  count(value, sort = TRUE) %>% 
  kable() %>% 
  kable_styling(full_width = FALSE)
```

Do total de `r nrow(trf1_limpo)` processos, `r nrow(correspondencias)` têm o termo escolhido (`r paste0(round(100*nrow(correspondencias)/nrow(trf1_limpo), 2), "%")`).

- laudo

```{r exp14}
termos <- c("laud\\w+") %>% 
  paste(., collapse = "|")

correspondencias <- trf1_limpo %>% 
  filter(str_detect(julgado, termos)) %>% 
  mutate(termo = str_match_all(julgado, termos))

correspondencias$termo %>% 
  unlist() %>% 
  enframe() %>% 
  count(value, sort = TRUE) %>% 
  kable() %>% 
  kable_styling(full_width = FALSE)
```

Do total de `r nrow(trf1_limpo)` processos, `r nrow(correspondencias)` têm o termo escolhido (`r paste0(round(100*nrow(correspondencias)/nrow(trf1_limpo), 2), "%")`).

- conhecimento

```{r exp15}
termos <- c("conhecim\\w+") %>% 
  paste(., collapse = "|")

correspondencias <- trf1_limpo %>% 
  filter(str_detect(julgado, termos)) %>% 
  mutate(termo = str_match_all(julgado, termos))

correspondencias$termo %>% 
  unlist() %>% 
  enframe() %>% 
  count(value, sort = TRUE) %>% 
  kable() %>% 
  kable_styling(full_width = FALSE)
```

Do total de `r nrow(trf1_limpo)` processos, `r nrow(correspondencias)` têm o termo escolhido (`r paste0(round(100*nrow(correspondencias)/nrow(trf1_limpo), 2), "%")`).

- metodologia

```{r exp16}
termos <- c("metod\\w+") %>% 
  paste(., collapse = "|")

correspondencias <- trf1_limpo %>% 
  filter(str_detect(julgado, termos)) %>% 
  mutate(termo = str_match_all(julgado, termos))

correspondencias$termo %>% 
  unlist() %>% 
  enframe() %>% 
  count(value, sort = TRUE) %>% 
  kable() %>% 
  kable_styling(full_width = FALSE)
```

Do total de `r nrow(trf1_limpo)` processos, `r nrow(correspondencias)` têm o termo escolhido (`r paste0(round(100*nrow(correspondencias)/nrow(trf1_limpo), 2), "%")`).

- modelo

```{r exp17}
termos <- c("model\\w+") %>% 
  paste(., collapse = "|")

correspondencias <- trf1_limpo %>% 
  filter(str_detect(julgado, termos)) %>% 
  mutate(termo = str_match_all(julgado, termos))

correspondencias$termo %>% 
  unlist() %>% 
  enframe() %>% 
  count(value, sort = TRUE) %>% 
  kable() %>% 
  kable_styling(full_width = FALSE)
```

Do total de `r nrow(trf1_limpo)` processos, `r nrow(correspondencias)` têm o termo escolhido (`r paste0(round(100*nrow(correspondencias)/nrow(trf1_limpo), 2), "%")`).

- profissional

Nesse termo peguei também 'proficiência' - uma ocorrência só. Quer que deixe?

```{r exp18}
termos <- c("profi[^l]\\w+") %>% 
  paste(., collapse = "|")

correspondencias <- trf1_limpo %>% 
  filter(str_detect(julgado, termos)) %>% 
  mutate(termo = str_match_all(julgado, termos))

correspondencias$termo %>% 
  unlist() %>% 
  enframe() %>% 
  count(value, sort = TRUE) %>% 
  kable() %>% 
  kable_styling(full_width = FALSE)
```

Do total de `r nrow(trf1_limpo)` processos, `r nrow(correspondencias)` têm o termo escolhido (`r paste0(round(100*nrow(correspondencias)/nrow(trf1_limpo), 2), "%")`).

- quantificado & quantitativo

Juntei esses dois termos, pela semelhança. Posso separar se preferir.

```{r exp19}
termos <- c("quanti[ft]\\w+") %>% 
  paste(., collapse = "|")

correspondencias <- trf1_limpo %>% 
  filter(str_detect(julgado, termos)) %>% 
  mutate(termo = str_match_all(julgado, termos))

correspondencias$termo %>% 
  unlist() %>% 
  enframe() %>% 
  count(value, sort = TRUE) %>% 
  kable() %>% 
  kable_styling(full_width = FALSE)
```

Do total de `r nrow(trf1_limpo)` processos, `r nrow(correspondencias)` têm o termo escolhido (`r paste0(round(100*nrow(correspondencias)/nrow(trf1_limpo), 2), "%")`).

- robusto

```{r exp20}
termos <- c("robust\\w+") %>% 
  paste(., collapse = "|")

correspondencias <- trf1_limpo %>% 
  filter(str_detect(julgado, termos)) %>% 
  mutate(termo = str_match_all(julgado, termos))

correspondencias$termo %>% 
  unlist() %>% 
  enframe() %>% 
  count(value, sort = TRUE) %>% 
  kable() %>% 
  kable_styling(full_width = FALSE)
```

Do total de `r nrow(trf1_limpo)` processos, `r nrow(correspondencias)` têm o termo escolhido (`r paste0(round(100*nrow(correspondencias)/nrow(trf1_limpo), 2), "%")`).

- científico

```{r exp21}
termos <- c("cienti\\w+") %>% 
  paste(., collapse = "|")

correspondencias <- trf1_limpo %>% 
  filter(str_detect(julgado, termos)) %>% 
  mutate(termo = str_match_all(julgado, termos))

correspondencias$termo %>% 
  unlist() %>% 
  enframe() %>% 
  count(value, sort = TRUE) %>% 
  kable() %>% 
  kable_styling(full_width = FALSE)
```

Do total de `r nrow(trf1_limpo)` processos, `r nrow(correspondencias)` têm o termo escolhido (`r paste0(round(100*nrow(correspondencias)/nrow(trf1_limpo), 2), "%")`).

- estudo

```{r exp22}
termos <- c("estud\\w+") %>% 
  paste(., collapse = "|")

correspondencias <- trf1_limpo %>% 
  filter(str_detect(julgado, termos)) %>% 
  mutate(termo = str_match_all(julgado, termos))

correspondencias$termo %>% 
  unlist() %>% 
  enframe() %>% 
  count(value, sort = TRUE) %>% 
  kable() %>% 
  kable_styling(full_width = FALSE)
```

Do total de `r nrow(trf1_limpo)` processos, `r nrow(correspondencias)` têm o termo escolhido (`r paste0(round(100*nrow(correspondencias)/nrow(trf1_limpo), 2), "%")`).

- técnico

```{r exp23}
termos <- c("tecnic\\w+") %>% 
  paste(., collapse = "|")

correspondencias <- trf1_limpo %>% 
  filter(str_detect(julgado, termos)) %>% 
  mutate(termo = str_match_all(julgado, termos))

correspondencias$termo %>% 
  unlist() %>% 
  enframe() %>% 
  count(value, sort = TRUE) %>% 
  kable() %>% 
  kable_styling(full_width = FALSE)
```

Do total de `r nrow(trf1_limpo)` processos, `r nrow(correspondencias)` têm o termo escolhido (`r paste0(round(100*nrow(correspondencias)/nrow(trf1_limpo), 2), "%")`).

- critérios técnicos

```{r exp24}
termos <- c("crit\\w+.{0,25} tec\\w+") %>% 
  paste(., collapse = "|")

correspondencias <- trf1_limpo %>% 
  filter(str_detect(julgado, termos)) %>% 
  mutate(termo = str_match_all(julgado, termos))

correspondencias$termo %>% 
  unlist() %>% 
  enframe() %>% 
  count(value, sort = TRUE) %>% 
  kable() %>% 
  kable_styling(full_width = FALSE)
```

Do total de `r nrow(trf1_limpo)` processos, `r nrow(correspondencias)` têm o termo escolhido (`r paste0(round(100*nrow(correspondencias)/nrow(trf1_limpo), 2), "%")`).

- razões técnicas

Apareceu 'razoabilidade', não sei se você vai querer.

```{r exp25}
termos <- c("raz\\w+.{0,25} tec\\w+") %>% 
  paste(., collapse = "|")

correspondencias <- trf1_limpo %>% 
  filter(str_detect(julgado, termos)) %>% 
  mutate(termo = str_match_all(julgado, termos))

correspondencias$termo %>% 
  unlist() %>% 
  enframe() %>% 
  count(value, sort = TRUE) %>% 
  kable() %>% 
  kable_styling(full_width = FALSE)
```

Do total de `r nrow(trf1_limpo)` processos, `r nrow(correspondencias)` têm o termo escolhido (`r paste0(round(100*nrow(correspondencias)/nrow(trf1_limpo), 2), "%")`).

- qualificação dos agentes

Aqui só um que parece ser o que você quer, e eu fui bem generoso na expressão, para tentar pegar mais resultados.

```{r exp26}
termos <- c("qualif\\w+.{0,50} agent\\w+",
            "agent\\w+.{0,50} qualif\\w+") %>% 
  paste(., collapse = "|")

correspondencias <- trf1_limpo %>% 
  filter(str_detect(julgado, termos)) %>% 
  mutate(termo = str_match_all(julgado, termos))

correspondencias$termo %>% 
  unlist() %>% 
  enframe() %>% 
  count(value, sort = TRUE) %>% 
  kable() %>% 
  kable_styling(full_width = FALSE)
```

Do total de `r nrow(trf1_limpo)` processos, `r nrow(correspondencias)` têm o termo escolhido (`r paste0(round(100*nrow(correspondencias)/nrow(trf1_limpo), 2), "%")`).

### Validação da categoria: PERFORMANCE

- exerce

Aqui fiquei na dúvida - mantém 'exercício' e semelhantes?

```{r exp27}
termos <- c("exerc\\w+") %>% 
  paste(., collapse = "|")

correspondencias <- trf1_limpo %>% 
  filter(str_detect(julgado, termos)) %>% 
  mutate(termo = str_match_all(julgado, termos))

correspondencias$termo %>% 
  unlist() %>% 
  enframe() %>% 
  count(value, sort = TRUE) %>% 
  kable() %>% 
  kable_styling(full_width = FALSE)
```

Do total de `r nrow(trf1_limpo)` processos, `r nrow(correspondencias)` têm o termo escolhido (`r paste0(round(100*nrow(correspondencias)/nrow(trf1_limpo), 2), "%")`).

- aprimora

```{r exp28}
termos <- c("aprim\\w+") %>% 
  paste(., collapse = "|")

correspondencias <- trf1_limpo %>% 
  filter(str_detect(julgado, termos)) %>% 
  mutate(termo = str_match_all(julgado, termos))

correspondencias$termo %>% 
  unlist() %>% 
  enframe() %>% 
  count(value, sort = TRUE) %>% 
  kable() %>% 
  kable_styling(full_width = FALSE)
```

Do total de `r nrow(trf1_limpo)` processos, `r nrow(correspondencias)` têm o termo escolhido (`r paste0(round(100*nrow(correspondencias)/nrow(trf1_limpo), 2), "%")`).

- implementa

```{r exp29}
termos <- c("implement\\w+") %>% 
  paste(., collapse = "|")

correspondencias <- trf1_limpo %>% 
  filter(str_detect(julgado, termos)) %>% 
  mutate(termo = str_match_all(julgado, termos))

correspondencias$termo %>% 
  unlist() %>% 
  enframe() %>% 
  count(value, sort = TRUE) %>% 
  kable() %>% 
  kable_styling(full_width = FALSE)
```

Do total de `r nrow(trf1_limpo)` processos, `r nrow(correspondencias)` têm o termo escolhido (`r paste0(round(100*nrow(correspondencias)/nrow(trf1_limpo), 2), "%")`).

- fortalece

Acho que não é o que você quer...

```{r exp30}
termos <- c("fortal\\w+") %>% 
  paste(., collapse = "|")

correspondencias <- trf1_limpo %>% 
  filter(str_detect(julgado, termos)) %>% 
  mutate(termo = str_match_all(julgado, termos))

correspondencias$termo %>% 
  unlist() %>% 
  enframe() %>% 
  count(value, sort = TRUE) %>% 
  kable() %>% 
  kable_styling(full_width = FALSE)
```

Do total de `r nrow(trf1_limpo)` processos, `r nrow(correspondencias)` têm o termo escolhido (`r paste0(round(100*nrow(correspondencias)/nrow(trf1_limpo), 2), "%")`).

- promove

Deixei 'promoção' e similares também.

```{r exp31}
termos <- c("promo\\w+") %>% 
  paste(., collapse = "|")

correspondencias <- trf1_limpo %>% 
  filter(str_detect(julgado, termos)) %>% 
  mutate(termo = str_match_all(julgado, termos))

correspondencias$termo %>% 
  unlist() %>% 
  enframe() %>% 
  count(value, sort = TRUE) %>% 
  kable() %>% 
  kable_styling(full_width = FALSE)
```

Do total de `r nrow(trf1_limpo)` processos, `r nrow(correspondencias)` têm o termo escolhido (`r paste0(round(100*nrow(correspondencias)/nrow(trf1_limpo), 2), "%")`).

- resultado

No word esse termo está repetido.

```{r exp32}
termos <- c("result\\w+") %>% 
  paste(., collapse = "|")

correspondencias <- trf1_limpo %>% 
  filter(str_detect(julgado, termos)) %>% 
  mutate(termo = str_match_all(julgado, termos))

correspondencias$termo %>% 
  unlist() %>% 
  enframe() %>% 
  count(value, sort = TRUE) %>% 
  kable() %>% 
  kable_styling(full_width = FALSE)
```

Do total de `r nrow(trf1_limpo)` processos, `r nrow(correspondencias)` têm o termo escolhido (`r paste0(round(100*nrow(correspondencias)/nrow(trf1_limpo), 2), "%")`).

- alcançado

```{r exp33}
termos <- c("alcanc\\w+") %>% 
  paste(., collapse = "|")

correspondencias <- trf1_limpo %>% 
  filter(str_detect(julgado, termos)) %>% 
  mutate(termo = str_match_all(julgado, termos))

correspondencias$termo %>% 
  unlist() %>% 
  enframe() %>% 
  count(value, sort = TRUE) %>% 
  kable() %>% 
  kable_styling(full_width = FALSE)
```

Do total de `r nrow(trf1_limpo)` processos, `r nrow(correspondencias)` têm o termo escolhido (`r paste0(round(100*nrow(correspondencias)/nrow(trf1_limpo), 2), "%")`).

- decisão adotada

```{r exp34}
termos <- c("deci\\w+.{0,50} adot\\w+") %>% 
  paste(., collapse = "|")

correspondencias <- trf1_limpo %>% 
  filter(str_detect(julgado, termos)) %>% 
  mutate(termo = str_match_all(julgado, termos))

correspondencias$termo %>% 
  unlist() %>% 
  enframe() %>% 
  count(value, sort = TRUE) %>% 
  kable() %>% 
  kable_styling(full_width = FALSE)
```

Do total de `r nrow(trf1_limpo)` processos, `r nrow(correspondencias)` têm o termo escolhido (`r paste0(round(100*nrow(correspondencias)/nrow(trf1_limpo), 2), "%")`).

- cumprimento

```{r exp35}
termos <- c("cumpri\\w+") %>% 
  paste(., collapse = "|")

correspondencias <- trf1_limpo %>% 
  filter(str_detect(julgado, termos)) %>% 
  mutate(termo = str_match_all(julgado, termos))

correspondencias$termo %>% 
  unlist() %>% 
  enframe() %>% 
  count(value, sort = TRUE) %>% 
  kable() %>% 
  kable_styling(full_width = FALSE)
```

Do total de `r nrow(trf1_limpo)` processos, `r nrow(correspondencias)` têm o termo escolhido (`r paste0(round(100*nrow(correspondencias)/nrow(trf1_limpo), 2), "%")`).

- efetividade

```{r exp36}
termos <- c("efetiv\\w+") %>% 
  paste(., collapse = "|")

correspondencias <- trf1_limpo %>% 
  filter(str_detect(julgado, termos)) %>% 
  mutate(termo = str_match_all(julgado, termos))

correspondencias$termo %>% 
  unlist() %>% 
  enframe() %>% 
  count(value, sort = TRUE) %>% 
  kable() %>% 
  kable_styling(full_width = FALSE)
```

Do total de `r nrow(trf1_limpo)` processos, `r nrow(correspondencias)` têm o termo escolhido (`r paste0(round(100*nrow(correspondencias)/nrow(trf1_limpo), 2), "%")`).

- eficiência

Juntei com 'eficácia' também.

```{r exp37}
termos <- c("efic\\w+") %>% 
  paste(., collapse = "|")

correspondencias <- trf1_limpo %>% 
  filter(str_detect(julgado, termos)) %>% 
  mutate(termo = str_match_all(julgado, termos))

correspondencias$termo %>% 
  unlist() %>% 
  enframe() %>% 
  count(value, sort = TRUE) %>% 
  kable() %>% 
  kable_styling(full_width = FALSE)
```

Do total de `r nrow(trf1_limpo)` processos, `r nrow(correspondencias)` têm o termo escolhido (`r paste0(round(100*nrow(correspondencias)/nrow(trf1_limpo), 2), "%")`).

- meta (de qualidade)

No word que você me mandou tem essa 'meta de qualidade' e 'meta' - juntei os dois.

```{r exp38}
termos <- c("meta\\w+.{0,50} qual\\w+", "metas\\b") %>% 
  paste(., collapse = "|")

correspondencias <- trf1_limpo %>% 
  filter(str_detect(julgado, termos)) %>%
  mutate(termo = str_match_all(julgado, termos))

correspondencias$termo %>% 
  unlist() %>% 
  enframe() %>% 
  count(value, sort = TRUE) %>% 
  kable() %>% 
  kable_styling(full_width = FALSE)
```

Do total de `r nrow(trf1_limpo)` processos, `r nrow(correspondencias)` têm o termo escolhido (`r paste0(round(100*nrow(correspondencias)/nrow(trf1_limpo), 2), "%")`).

- objetivo

```{r exp39}
termos <- c("objeti\\w+") %>% 
  paste(., collapse = "|")

correspondencias <- trf1_limpo %>% 
  filter(str_detect(julgado, termos)) %>% 
  mutate(termo = str_match_all(julgado, termos))

correspondencias$termo %>% 
  unlist() %>% 
  enframe() %>% 
  count(value, sort = TRUE) %>% 
  kable() %>% 
  kable_styling(full_width = FALSE)
```

Do total de `r nrow(trf1_limpo)` processos, `r nrow(correspondencias)` têm o termo escolhido (`r paste0(round(100*nrow(correspondencias)/nrow(trf1_limpo), 2), "%")`).

- aperfeiçoamento

```{r exp40}
termos <- c("aperf\\w+") %>% 
  paste(., collapse = "|")

correspondencias <- trf1_limpo %>% 
  filter(str_detect(julgado, termos)) %>% 
  mutate(termo = str_match_all(julgado, termos))

correspondencias$termo %>% 
  unlist() %>% 
  enframe() %>% 
  count(value, sort = TRUE) %>% 
  kable() %>% 
  kable_styling(full_width = FALSE)
```

Do total de `r nrow(trf1_limpo)` processos, `r nrow(correspondencias)` têm o termo escolhido (`r paste0(round(100*nrow(correspondencias)/nrow(trf1_limpo), 2), "%")`).

- inspecionado

```{r exp41}
termos <- c("inspec\\w+") %>% 
  paste(., collapse = "|")

correspondencias <- trf1_limpo %>% 
  filter(str_detect(julgado, termos)) %>% 
  mutate(termo = str_match_all(julgado, termos))

correspondencias$termo %>% 
  unlist() %>% 
  enframe() %>% 
  count(value, sort = TRUE) %>% 
  kable() %>% 
  kable_styling(full_width = FALSE)
```

Do total de `r nrow(trf1_limpo)` processos, `r nrow(correspondencias)` têm o termo escolhido (`r paste0(round(100*nrow(correspondencias)/nrow(trf1_limpo), 2), "%")`).

- indicador de desempenho ou desempenho

Como não teve nenhuma ocorrência para 'indicador de desempenho', e após seu pedido de pesquisar só a palavra 'desempenho', resolvi pesquisar a palavra e seu termo antecessor, para depois filtrarmos.

```{r exp42}
termos <- c("indicad\\w+.{0,25} desemp\\w+",
            "\\w+ desempe\\w+") %>% 
  paste(., collapse = "|")

correspondencias <- trf1_limpo %>% 
  filter(str_detect(julgado, termos)) %>% 
  mutate(termo = str_match_all(julgado, termos))

correspondencias$termo %>% 
  unlist() %>% 
  enframe() %>% 
  count(value, sort = TRUE) %>% 
  kable() %>% 
  kable_styling(full_width = FALSE)
```

Do total de `r nrow(trf1_limpo)` processos, `r nrow(correspondencias)` têm o termo escolhido (`r paste0(round(100*nrow(correspondencias)/nrow(trf1_limpo), 2), "%")`).

- obrigar

```{r exp43}
termos <- c("obrig\\w+") %>% 
  paste(., collapse = "|")

correspondencias <- trf1_limpo %>% 
  filter(str_detect(julgado, termos)) %>% 
  mutate(termo = str_match_all(julgado, termos))

correspondencias$termo %>% 
  unlist() %>% 
  enframe() %>% 
  count(value, sort = TRUE) %>% 
  kable() %>% 
  kable_styling(full_width = FALSE)
```

Do total de `r nrow(trf1_limpo)` processos, `r nrow(correspondencias)` têm o termo escolhido (`r paste0(round(100*nrow(correspondencias)/nrow(trf1_limpo), 2), "%")`).

- performance

Só um resultado...

```{r exp44}
termos <- c("perfo\\w+") %>% 
  paste(., collapse = "|")

correspondencias <- trf1_limpo %>% 
  filter(str_detect(julgado, termos)) %>% 
  mutate(termo = str_match_all(julgado, termos))

correspondencias$termo %>% 
  unlist() %>% 
  enframe() %>% 
  count(value, sort = TRUE) %>% 
  kable() %>% 
  kable_styling(full_width = FALSE)
```

Do total de `r nrow(trf1_limpo)` processos, `r nrow(correspondencias)` têm o termo escolhido (`r paste0(round(100*nrow(correspondencias)/nrow(trf1_limpo), 2), "%")`).

- restringir

```{r exp45}
termos <- c("restri[cng]\\w+") %>% 
  paste(., collapse = "|")

correspondencias <- trf1_limpo %>% 
  filter(str_detect(julgado, termos)) %>% 
  mutate(termo = str_match_all(julgado, termos))

correspondencias$termo %>% 
  unlist() %>% 
  enframe() %>% 
  count(value, sort = TRUE) %>% 
  kable() %>% 
  kable_styling(full_width = FALSE)
```

Do total de `r nrow(trf1_limpo)` processos, `r nrow(correspondencias)` têm o termo escolhido (`r paste0(round(100*nrow(correspondencias)/nrow(trf1_limpo), 2), "%")`).

- sucesso

```{r exp46}
termos <- c("sucesso\\b",
            "suced\\w+") %>% 
  paste(., collapse = "|")

correspondencias <- trf1_limpo %>% 
  filter(str_detect(julgado, termos)) %>% 
  mutate(termo = str_match_all(julgado, termos))

correspondencias$termo %>% 
  unlist() %>% 
  enframe() %>% 
  count(value, sort = TRUE) %>% 
  kable() %>% 
  kable_styling(full_width = FALSE)
```

Do total de `r nrow(trf1_limpo)` processos, `r nrow(correspondencias)` têm o termo escolhido (`r paste0(round(100*nrow(correspondencias)/nrow(trf1_limpo), 2), "%")`).

- tempestivo

```{r exp47}
termos <- c("pesquis\\w+") %>% 
  paste(., collapse = "|")

correspondencias <- trf1_limpo %>% 
  filter(str_detect(julgado, termos)) %>% 
  mutate(termo = str_match_all(julgado, termos))

correspondencias$termo %>% 
  unlist() %>% 
  enframe() %>% 
  count(value, sort = TRUE) %>% 
  kable() %>% 
  kable_styling(full_width = FALSE)
```

Do total de `r nrow(trf1_limpo)` processos, `r nrow(correspondencias)` têm o termo escolhido (`r paste0(round(100*nrow(correspondencias)/nrow(trf1_limpo), 2), "%")`).


### Validação da categoria: PROCEDIMENTAL-LEGAL

- consulta pública

```{r exp48}
termos <- c("consult\\w+.{0,25} pub\\w+") %>% 
  paste(., collapse = "|")

correspondencias <- trf1_limpo %>% 
  filter(str_detect(julgado, termos)) %>% 
  mutate(termo = str_match_all(julgado, termos))

correspondencias$termo %>% 
  unlist() %>% 
  enframe() %>% 
  count(value, sort = TRUE) %>% 
  kable() %>% 
  kable_styling(full_width = FALSE)
```

Do total de `r nrow(trf1_limpo)` processos, `r nrow(correspondencias)` têm o termo escolhido (`r paste0(round(100*nrow(correspondencias)/nrow(trf1_limpo), 2), "%")`).

- formal

```{r exp49}
termos <- c("formal\\w+") %>% 
  paste(., collapse = "|")

correspondencias <- trf1_limpo %>% 
  filter(str_detect(julgado, termos)) %>% 
  mutate(termo = str_match_all(julgado, termos))

correspondencias$termo %>% 
  unlist() %>% 
  enframe() %>% 
  count(value, sort = TRUE) %>% 
  kable() %>% 
  kable_styling(full_width = FALSE)
```

Do total de `r nrow(trf1_limpo)` processos, `r nrow(correspondencias)` têm o termo escolhido (`r paste0(round(100*nrow(correspondencias)/nrow(trf1_limpo), 2), "%")`).

- norma

```{r exp50}
termos <- c("normas\\b",
            "normat\\w+") %>% 
  paste(., collapse = "|")

correspondencias <- trf1_limpo %>% 
  filter(str_detect(julgado, termos)) %>% 
  mutate(termo = str_match_all(julgado, termos))

correspondencias$termo %>% 
  unlist() %>% 
  enframe() %>% 
  count(value, sort = TRUE) %>% 
  kable() %>% 
  kable_styling(full_width = FALSE)
```

Do total de `r nrow(trf1_limpo)` processos, `r nrow(correspondencias)` têm o termo escolhido (`r paste0(round(100*nrow(correspondencias)/nrow(trf1_limpo), 2), "%")`).

- conflito de interesse

```{r exp51}
termos <- c("conflit\\w+.{0,25} intere\\w+") %>% 
  paste(., collapse = "|")

correspondencias <- trf1_limpo %>% 
  filter(str_detect(julgado, termos)) %>% 
  mutate(termo = str_match_all(julgado, termos))

correspondencias$termo %>% 
  unlist() %>% 
  enframe() %>% 
  count(value, sort = TRUE) %>% 
  kable() %>% 
  kable_styling(full_width = FALSE)
```

Do total de `r nrow(trf1_limpo)` processos, `r nrow(correspondencias)` têm o termo escolhido (`r paste0(round(100*nrow(correspondencias)/nrow(trf1_limpo), 2), "%")`).

- padrões de controle

Padrão de controle não teve nenhuma correspondência. Botei as demais para ver se alguma te agrada.

```{r exp52}
termos <- c("padr\\w+.{0,25} contro\\w++",
            "padr\\w+ \\w+") %>% 
  paste(., collapse = "|")

correspondencias <- trf1_limpo %>% 
  filter(str_detect(julgado, termos)) %>% 
  mutate(termo = str_match_all(julgado, termos))

correspondencias$termo %>% 
  unlist() %>% 
  enframe() %>% 
  count(value, sort = TRUE) %>% 
  kable() %>% 
  kable_styling(full_width = FALSE)
```

Do total de `r nrow(trf1_limpo)` processos, `r nrow(correspondencias)` têm o termo escolhido (`r paste0(round(100*nrow(correspondencias)/nrow(trf1_limpo), 2), "%")`).

- judicial

```{r exp53}
termos <- c("judic\\w+") %>% 
  paste(., collapse = "|")

correspondencias <- trf1_limpo %>% 
  filter(str_detect(julgado, termos)) %>% 
  mutate(termo = str_match_all(julgado, termos))

correspondencias$termo %>% 
  unlist() %>% 
  enframe() %>% 
  count(value, sort = TRUE) %>% 
  kable() %>% 
  kable_styling(full_width = FALSE)
```

Do total de `r nrow(trf1_limpo)` processos, `r nrow(correspondencias)` têm o termo escolhido (`r paste0(round(100*nrow(correspondencias)/nrow(trf1_limpo), 2), "%")`).

- legalidade da autuação

```{r exp54}
termos <- c("legal\\w+.{0,25} autu\\w+") %>% 
  paste(., collapse = "|")

correspondencias <- trf1_limpo %>% 
  filter(str_detect(julgado, termos)) %>% 
  mutate(termo = str_match_all(julgado, termos))

correspondencias$termo %>% 
  unlist() %>% 
  enframe() %>% 
  count(value, sort = TRUE) %>% 
  kable() %>% 
  kable_styling(full_width = FALSE)
```

Do total de `r nrow(trf1_limpo)` processos, `r nrow(correspondencias)` têm o termo escolhido (`r paste0(round(100*nrow(correspondencias)/nrow(trf1_limpo), 2), "%")`).

- regulamento

```{r exp55}
termos <- c("regulament\\w+") %>% 
  paste(., collapse = "|")

correspondencias <- trf1_limpo %>% 
  filter(str_detect(julgado, termos)) %>% 
  mutate(termo = str_match_all(julgado, termos))

correspondencias$termo %>% 
  unlist() %>% 
  enframe() %>% 
  count(value, sort = TRUE) %>% 
  kable() %>% 
  kable_styling(full_width = FALSE)
```

Do total de `r nrow(trf1_limpo)` processos, `r nrow(correspondencias)` têm o termo escolhido (`r paste0(round(100*nrow(correspondencias)/nrow(trf1_limpo), 2), "%")`).

- legalidade de sua atuação

```{r exp56}
termos <- c("legal\\w+.{0,25} atua\\w+") %>% 
  paste(., collapse = "|")

correspondencias <- trf1_limpo %>% 
  filter(str_detect(julgado, termos)) %>% 
  mutate(termo = str_match_all(julgado, termos))

correspondencias$termo %>% 
  unlist() %>% 
  enframe() %>% 
  count(value, sort = TRUE) %>% 
  kable() %>% 
  kable_styling(full_width = FALSE)
```

Do total de `r nrow(trf1_limpo)` processos, `r nrow(correspondencias)` têm o termo escolhido (`r paste0(round(100*nrow(correspondencias)/nrow(trf1_limpo), 2), "%")`).

- regulamento (não) confere

```{r exp57}
termos <- c("regulament\\w+.{0,25} conf\\w+") %>% 
  paste(., collapse = "|")

correspondencias <- trf1_limpo %>% 
  filter(str_detect(julgado, termos)) %>% 
  mutate(termo = str_match_all(julgado, termos))

correspondencias$termo %>% 
  unlist() %>% 
  enframe() %>% 
  count(value, sort = TRUE) %>% 
  kable() %>% 
  kable_styling(full_width = FALSE)
```

Do total de `r nrow(trf1_limpo)` processos, `r nrow(correspondencias)` têm o termo escolhido (`r paste0(round(100*nrow(correspondencias)/nrow(trf1_limpo), 2), "%")`).

- (não) deve regular

```{r exp58}
termos <- c("\\w+ dev\\w+ regu\\w+") %>% 
  paste(., collapse = "|")

correspondencias <- trf1_limpo %>% 
  filter(str_detect(julgado, termos)) %>% 
  mutate(termo = str_match_all(julgado, termos))

correspondencias$termo %>% 
  unlist() %>% 
  enframe() %>% 
  count(value, sort = TRUE) %>% 
  kable() %>% 
  kable_styling(full_width = FALSE)
```

Do total de `r nrow(trf1_limpo)` processos, `r nrow(correspondencias)` têm o termo escolhido (`r paste0(round(100*nrow(correspondencias)/nrow(trf1_limpo), 2), "%")`).

### Validação da categoria: MORAL

- proteção

```{r exp59}
termos <- c("prote[tcg]\\w+") %>% 
  paste(., collapse = "|")

correspondencias <- trf1_limpo %>% 
  filter(str_detect(julgado, termos)) %>% 
  mutate(termo = str_match_all(julgado, termos))

correspondencias$termo %>% 
  unlist() %>% 
  enframe() %>% 
  count(value, sort = TRUE) %>% 
  kable() %>% 
  kable_styling(full_width = FALSE)
```

Do total de `r nrow(trf1_limpo)` processos, `r nrow(correspondencias)` têm o termo escolhido (`r paste0(round(100*nrow(correspondencias)/nrow(trf1_limpo), 2), "%")`).

- moral & moralidade

```{r exp60}
termos <- c("moral\\w+") %>% 
  paste(., collapse = "|")

correspondencias <- trf1_limpo %>% 
  filter(str_detect(julgado, termos)) %>% 
  mutate(termo = str_match_all(julgado, termos))

correspondencias$termo %>% 
  unlist() %>% 
  enframe() %>% 
  count(value, sort = TRUE) %>% 
  kable() %>% 
  kable_styling(full_width = FALSE)
```

Do total de `r nrow(trf1_limpo)` processos, `r nrow(correspondencias)` têm o termo escolhido (`r paste0(round(100*nrow(correspondencias)/nrow(trf1_limpo), 2), "%")`).

- valores

```{r exp61}
termos <- c("valor\\w+") %>% 
  paste(., collapse = "|")

correspondencias <- trf1_limpo %>% 
  filter(str_detect(julgado, termos)) %>% 
  mutate(termo = str_match_all(julgado, termos))

correspondencias$termo %>% 
  unlist() %>% 
  enframe() %>% 
  count(value, sort = TRUE) %>% 
  kable() %>% 
  kable_styling(full_width = FALSE)
```

Do total de `r nrow(trf1_limpo)` processos, `r nrow(correspondencias)` têm o termo escolhido (`r paste0(round(100*nrow(correspondencias)/nrow(trf1_limpo), 2), "%")`).

- compromisso

```{r exp62}
termos <- c("comprom\\w+") %>% 
  paste(., collapse = "|")

correspondencias <- trf1_limpo %>% 
  filter(str_detect(julgado, termos)) %>% 
  mutate(termo = str_match_all(julgado, termos))

correspondencias$termo %>% 
  unlist() %>% 
  enframe() %>% 
  count(value, sort = TRUE) %>% 
  kable() %>% 
  kable_styling(full_width = FALSE)
```

Do total de `r nrow(trf1_limpo)` processos, `r nrow(correspondencias)` têm o termo escolhido (`r paste0(round(100*nrow(correspondencias)/nrow(trf1_limpo), 2), "%")`).

- interesse público

```{r exp63}
termos <- c("intere\\w+.{0,25} pub\\w+") %>% 
  paste(., collapse = "|")

correspondencias <- trf1_limpo %>% 
  filter(str_detect(julgado, termos)) %>% 
  mutate(termo = str_match_all(julgado, termos))

correspondencias$termo %>% 
  unlist() %>% 
  enframe() %>% 
  count(value, sort = TRUE) %>% 
  filter(!str_detect(value, "ministerio")) %>% 
  kable() %>% 
  kable_styling(full_width = FALSE)
```

Do total de `r nrow(trf1_limpo)` processos, `r nrow(correspondencias)` têm o termo escolhido (`r paste0(round(100*nrow(correspondencias)/nrow(trf1_limpo), 2), "%")`).

- consumidor

```{r exp64}
termos <- c("consumi\\w+") %>% 
  paste(., collapse = "|")

correspondencias <- trf1_limpo %>% 
  filter(str_detect(julgado, termos)) %>% 
  mutate(termo = str_match_all(julgado, termos))

correspondencias$termo %>% 
  unlist() %>% 
  enframe() %>% 
  count(value, sort = TRUE) %>% 
  filter(!str_detect(value, "ministerio")) %>% 
  kable() %>% 
  kable_styling(full_width = FALSE)
```

Do total de `r nrow(trf1_limpo)` processos, `r nrow(correspondencias)` têm o termo escolhido (`r paste0(round(100*nrow(correspondencias)/nrow(trf1_limpo), 2), "%")`).

- credibilidade

```{r exp65}
termos <- c("credib\\w+") %>% 
  paste(., collapse = "|")

correspondencias <- trf1_limpo %>% 
  filter(str_detect(julgado, termos)) %>% 
  mutate(termo = str_match_all(julgado, termos))

correspondencias$termo %>% 
  unlist() %>% 
  enframe() %>% 
  count(value, sort = TRUE) %>% 
  filter(!str_detect(value, "ministerio")) %>% 
  kable() %>% 
  kable_styling(full_width = FALSE)
```

Do total de `r nrow(trf1_limpo)` processos, `r nrow(correspondencias)` têm o termo escolhido (`r paste0(round(100*nrow(correspondencias)/nrow(trf1_limpo), 2), "%")`).

- ética

```{r exp66}
termos <- c("etica\\w+") %>% 
  paste(., collapse = "|")

correspondencias <- trf1_limpo %>% 
  filter(str_detect(julgado, termos)) %>% 
  mutate(termo = str_match_all(julgado, termos))

correspondencias$termo %>% 
  unlist() %>% 
  enframe() %>% 
  count(value, sort = TRUE) %>% 
  filter(!str_detect(value, "ministerio")) %>% 
  kable() %>% 
  kable_styling(full_width = FALSE)
```

Do total de `r nrow(trf1_limpo)` processos, `r nrow(correspondencias)` têm o termo escolhido (`r paste0(round(100*nrow(correspondencias)/nrow(trf1_limpo), 2), "%")`).

- flexibilidade

```{r exp67}
termos <- c("flexi\\w+") %>% 
  paste(., collapse = "|")

correspondencias <- trf1_limpo %>% 
  filter(str_detect(julgado, termos)) %>% 
  mutate(termo = str_match_all(julgado, termos))

correspondencias$termo %>% 
  unlist() %>% 
  enframe() %>% 
  count(value, sort = TRUE) %>% 
  filter(!str_detect(value, "ministerio")) %>% 
  kable() %>% 
  kable_styling(full_width = FALSE)
```

Do total de `r nrow(trf1_limpo)` processos, `r nrow(correspondencias)` têm o termo escolhido (`r paste0(round(100*nrow(correspondencias)/nrow(trf1_limpo), 2), "%")`).

- (boa) governança

Não tem nenhum caso de 'governança' - repensar esse termo?

```{r exp68}
termos <- c("governan\\w+") %>% 
  paste(., collapse = "|")

correspondencias <- trf1_limpo %>% 
  filter(str_detect(julgado, termos)) %>% 
  mutate(termo = str_match_all(julgado, termos))

correspondencias$termo %>% 
  unlist() %>% 
  enframe() %>% 
  count(value, sort = TRUE) %>% 
  filter(!str_detect(value, "ministerio")) %>% 
  kable() %>% 
  kable_styling(full_width = FALSE)
```

Do total de `r nrow(trf1_limpo)` processos, `r nrow(correspondencias)` têm o termo escolhido (`r paste0(round(100*nrow(correspondencias)/nrow(trf1_limpo), 2), "%")`).

- integridade

```{r exp69}
termos <- c("integri\\w+") %>% 
  paste(., collapse = "|")

correspondencias <- trf1_limpo %>% 
  filter(str_detect(julgado, termos)) %>% 
  mutate(termo = str_match_all(julgado, termos))

correspondencias$termo %>% 
  unlist() %>% 
  enframe() %>% 
  count(value, sort = TRUE) %>% 
  filter(!str_detect(value, "ministerio")) %>% 
  kable() %>% 
  kable_styling(full_width = FALSE)
```

Do total de `r nrow(trf1_limpo)` processos, `r nrow(correspondencias)` têm o termo escolhido (`r paste0(round(100*nrow(correspondencias)/nrow(trf1_limpo), 2), "%")`).

- precaução

```{r exp70}
termos <- c("preca[uv]\\w+") %>% 
  paste(., collapse = "|")

correspondencias <- trf1_limpo %>% 
  filter(str_detect(julgado, termos)) %>% 
  mutate(termo = str_match_all(julgado, termos))

correspondencias$termo %>% 
  unlist() %>% 
  enframe() %>% 
  count(value, sort = TRUE) %>% 
  filter(!str_detect(value, "ministerio")) %>% 
  kable() %>% 
  kable_styling(full_width = FALSE)
```

Do total de `r nrow(trf1_limpo)` processos, `r nrow(correspondencias)` têm o termo escolhido (`r paste0(round(100*nrow(correspondencias)/nrow(trf1_limpo), 2), "%")`).

- respeito por

O termo 'por' é uma stopword. Se for imprescindível, eu tiro ela da listagem de stopwords. Enquanto isso, trouxe a palavra que está logo a seguir do termo 'respeito', em suas 30 ocorrências mais frequentes.

```{r exp71}
termos <- c("respeit\\w+ \\w+") %>% 
  paste(., collapse = "|")

correspondencias <- trf1_limpo %>% 
  filter(str_detect(julgado, termos)) %>% 
  mutate(termo = str_match_all(julgado, termos))

correspondencias$termo %>% 
  unlist() %>% 
  enframe() %>% 
  count(value, sort = TRUE) %>% 
  filter(!str_detect(value, "ministerio")) %>% 
  head(30) %>% 
  kable() %>% 
  kable_styling(full_width = FALSE)
```

Do total de `r nrow(trf1_limpo)` processos, `r nrow(correspondencias)` têm o termo escolhido (`r paste0(round(100*nrow(correspondencias)/nrow(trf1_limpo), 2), "%")`).

- usuários

```{r exp72}
termos <- c("usuar\\w+") %>% 
  paste(., collapse = "|")

correspondencias <- trf1_limpo %>% 
  filter(str_detect(julgado, termos)) %>% 
  mutate(termo = str_match_all(julgado, termos))

correspondencias$termo %>% 
  unlist() %>% 
  enframe() %>% 
  count(value, sort = TRUE) %>% 
  filter(!str_detect(value, "ministerio")) %>% 
  kable() %>% 
  kable_styling(full_width = FALSE)
```

Do total de `r nrow(trf1_limpo)` processos, `r nrow(correspondencias)` têm o termo escolhido (`r paste0(round(100*nrow(correspondencias)/nrow(trf1_limpo), 2), "%")`).

- zelar

```{r exp73}
termos <- c("zelo\\b",
            "zelo\\w+",
            "zela\\w+") %>% 
  paste(., collapse = "|")

correspondencias <- trf1_limpo %>% 
  filter(str_detect(julgado, termos)) %>% 
  mutate(termo = str_match_all(julgado, termos))

correspondencias$termo %>% 
  unlist() %>% 
  enframe() %>% 
  count(value, sort = TRUE) %>% 
  filter(!str_detect(value, "ministerio")) %>% 
  kable() %>% 
  kable_styling(full_width = FALSE)
```

Do total de `r nrow(trf1_limpo)` processos, `r nrow(correspondencias)` têm o termo escolhido (`r paste0(round(100*nrow(correspondencias)/nrow(trf1_limpo), 2), "%")`).

- qualidade do serviço

```{r exp74}
termos <- c("qualid\\w+.{0,25} serv\\w+") %>% 
  paste(., collapse = "|")

correspondencias <- trf1_limpo %>% 
  filter(str_detect(julgado, termos)) %>% 
  mutate(termo = str_match_all(julgado, termos))

correspondencias$termo %>% 
  unlist() %>% 
  enframe() %>% 
  count(value, sort = TRUE) %>% 
  filter(!str_detect(value, "ministerio")) %>% 
  kable() %>% 
  kable_styling(full_width = FALSE)
```

Do total de `r nrow(trf1_limpo)` processos, `r nrow(correspondencias)` têm o termo escolhido (`r paste0(round(100*nrow(correspondencias)/nrow(trf1_limpo), 2), "%")`).


## Mapeamento das dimensões por processo

Após a validação das expressões, vamos mapear cada uma das expressões nos processos, e agregar os resultados por dimensão. Dessa forma, cada processo terá um número n de ocorrências das expressões de cada uma das quatro dimensões reputacionais analisadas.




