---
title: "Regressão linear"
author: "GVF"
date: "29/07/2020"
output: html_document
---

```{r setup, include=FALSE}
knitr::opts_chunk$set(echo = TRUE, warning = FALSE, error = FALSE, message = FALSE,
                      fig.retina = 4, dev = 'svg', fig.align = 'center')

options(OutDec = ",", scipen = 9)

set.seed(4826)

library(tidyverse)
library(modelsummary)
library(janitor)
library(deflateBR)

# pega os processos e valores do TRF1
trf1_valor_causa <- rio::import("trf1_processos_valor_causa.xlsx", col_names = c("processo", "valor_orig"), skip = 1) %>% 
  drop_na() %>% 
  mutate(processo = str_remove_all(processo, "-"),
         processo = str_remove_all(processo, "\\."))

trf1 <- rio::import("trf1.xlsx") %>%
  distinct(processo, .keep_all = TRUE) %>%
  clean_names() %>% 
  filter(!(agencia %in% c("antaq", "ana"))) %>%
  left_join(trf1_valor_causa) %>% 
  # deflaciona o valor do processo com base no IPCA
  mutate(valor_causa = ipca(valor_orig, as.Date(data_julgamento), "06/2020")) %>% 
  select(tempo_processo, agencia, assunto, decisao, agencia_apelante, tipologia, valor_causa) %>% 
  mutate(agencia_apelante = ifelse(agencia_apelante == "não",
                                   "nao",
                                   "sim"),
         valor_faixa = case_when(
           
           valor_causa <= 500000 ~ "até quinhentos mil",
           valor_causa > 500000 & valor_causa <= 1000000 ~ "até um milhão",
           valor_causa > 1000000 ~ "acima de um milhão",
           TRUE ~ NA_character_
           
         ))

rm(trf1_valor_causa)
rio::export(trf1, "trf1_tempo_processo_limpo.xlsx")

trf3 <- rio::import("base_final_trf3.xlsx") %>% 
  mutate(processo = as.double(processo)) %>% 
  distinct(processo, .keep_all = TRUE) %>% 
  clean_names() %>% 
  select(tempo_processo, agencia, assunto, decisao, valor_causa, 
         agencia_apelante = apelante_agencia, tipologia, valor_faixa) %>% 
  mutate(agencia_apelante = ifelse(agencia_apelante == "nao_agencia",
                                   "nao",
                                   "sim"))

rio::export(trf3, "trf3_tempo_processo_limpo.xlsx")

```

<style type="text/css">

body {

  font-family: Charter;

}

</style>

# Modelagem estatística do tempo de processo

Utilizando as bases do TRF3 e TRF1. Retirei os processos duplicados e as ocorrências das agências ANA e ANTAQ.

## [TO-DO] Verificação dos pressupostos estatísticos

Primeiramente vamos verificar a variável de interesse - tempo de processo. Vou juntar as duas bases para facilitar a análise.

```{r}
trfs <- trf1 %>% 
  mutate(tribunal = "TRF1") %>% 
  bind_rows(trf3 %>% mutate(tribunal = "TRF3"))

summary(trfs$tempo_processo)
```

Tem um tempo negativo, vou assumir que é um erro de sinal apenas.

```{r}
trfs <- trfs %>% 
  mutate(tempo_processo = ifelse(tempo_processo < 0,
                                 -1 * tempo_processo,
                                 tempo_processo))

summary(trfs$tempo_processo)
```

Verificando graficamente em um box-plot:

```{r}
trfs %>% 
  ggplot(aes(x = tribunal, y = tempo_processo, fill = tribunal)) +
  geom_boxplot() +
  theme_classic() +
  labs(x = "Tribunal", y = "Tempo de processo") +
  theme(legend.position = 'none') +
  scale_fill_viridis_d(option = "E")
  
```

Alguns outliers, especialmente no TRF3. A média de tempo do processo é maior no TRF1.

E o histograma:

```{r}
trfs %>% 
  ggplot(aes(x = tempo_processo, fill = tribunal)) +
  geom_histogram(bins = 30) +
  facet_grid(~tribunal) +
  theme_classic() +
  labs(y = "Frequência", x = "Tempo de processo") +
  scale_fill_viridis_d(option = "E") +
  theme(legend.position = "none")
```

Que mostram que as distribuições são bem diferentes e não se assemelham a uma Normal.

<br>

Uma regressão linear robusta deve seguir alguns pressupostos:
1. A variável dependente deve ter distribuição próxima à Normal.

Para fazer essa verificação aplicamos os testes de Kolmogorov-Smirnov e Shapiro-Wilk, que têm como hipótese nula H0 que a distribuição da variável è semelhante à Normal.
```{r}
ks.test(trfs$tempo_processo, "pnorm")
shapiro.test(trfs$tempo_processo)
```

Com p-valores < 0,05, nossa hipótese nula é rejeitada, então não podemos afirmar que o tempo de processo segue uma distribuição normal. Dessa forma, temos que fazer uma transformação na variável. Uma normalização ((valor - média) / desvio-padrão) geralmente resolve. Vamos testar:

```{r}
trfs <- trfs %>% 
  mutate(tempo_processo_z = as.double(scale(tempo_processo)))

ks.test(trfs$tempo_processo_z, "pnorm")
shapiro.test(trfs$tempo_processo_z)
```

Não funcionou... Vamos tentar LOG.

```{r}
trfs <- trfs %>% 
  mutate(tempo_processo_log = log(tempo_processo))

ks.test(trfs$tempo_processo_log, "pnorm")
shapiro.test(trfs$tempo_processo_log)
```

Também não. Vamos deixar para depois essa parte...

```{r}
# sqrt(summary(lm(tempo_processo ~ agencia, data = trfs))[["r.squared"]])

```

## TRF-3

Tabela de frequência das agências:

```{r}
trfs %>% 
  filter(tribunal == "TRF3") %>% 
  count(agencia) %>% 
  knitr::kable() %>% 
  kableExtra::kable_styling(full_width = FALSE)

```

Variável dependente: tempo de processo.

Modelos testados:
- modelo1: agência, assunto, agência apelante, tipologia, valor da causa e agencia apelante[sim] x decisão[sim];
- modelo2: agência, assunto, agência apelante, tipologia e faixa de valor da causa e agencia apelante[sim] x decisão[sim];
- modelo3: todas exceto valor da causa e agencia;
- modelo4: todas exceto valor da causa e assunto;
- modelo5: todas exceto valor da causa e tipologia;
- modelo6: agência apelante, faixa de valor da causa e agencia apelante[sim] x decisão[sim].

Explicação da tabela:
A tabela tem os coeficientes de cada variável e modelo (incluindo o intercepto, que não deve ser "analisado"). Se positivo, aquela variável impacta positivamente no tempo do processo, ou seja, aumenta; se negativa, diminui o tempo do processo. Isso deve ser visto em conjunto com a significância (asteriscos) - só podemos afirmar que determinada variável influi de fato no modelo se for estatisticamente significante (p-valor < 0,05).

Nas variáveis categóricas você vai perceber que seus nomes estão ligados às categorias presentes na variável, mas sempre um nível a menos - agência apelante é sim/não, então só o sim foi considerado. Isso ocorre pois não é possível utilizar todos os níveis de uma variável categórica nos modelos de regressão. A interpretação continua a mesma, apenas devemos atentar para qual categoria da variável está descrita.

Entre parêntese temos o erro padrão, para dar a informação de variabilidade - quanto menor, melhor.

Ao fim da tabela, na segunda seção, temos algumas estatísticas:
- número de observações;
- R2: variabilidade capturada pelo modelo - quanto mais próximo de 1 melhor;
- R2 ajustado: idem acima, apenas ajustado para o número de observações;
- AIC: Akaike information criterion - quanto menor melhor;
- BIC: Bayesian information criterion - quanto menor melhor;
- Log.Lik.: quanto maior melhor

Minha avaliação: valor da causa não ajudou o modelo, mas a faixa de valor da causa foi muito significativa; o termo de interação também foi positivo e muito significativo - nos processos que a agência é apelante e a decisão é provido, o tempo médio foi superior; diria que o melhor modelo é o 2 (todas as variáveis exceto valor da causa), devido ao maior R2 ajustado e menores AIC e BIC. Os modelos 1 e 5 também são bons.

```{r}
trf3 <- trfs %>% filter(tribunal == "TRF3")
modelos <- list()
modelos[["modelo1"]] <- lm(tempo_processo ~ agencia + assunto + agencia_apelante + tipologia + scale(valor_causa) + decisao*agencia_apelante, 
                           data = trf3)

modelos[["modelo2"]] <- lm(tempo_processo ~ agencia + assunto + agencia_apelante + tipologia + valor_faixa + decisao*agencia_apelante, 
                           data = trf3)

modelos[["modelo3"]] <- lm(tempo_processo ~ assunto + agencia_apelante + tipologia + valor_faixa + decisao*agencia_apelante, 
                           data = trf3)

modelos[["modelo4"]] <- lm(tempo_processo ~ agencia + agencia_apelante + tipologia + valor_faixa + decisao*agencia_apelante, 
                           data = trf3)

modelos[["modelo5"]] <- lm(tempo_processo ~ agencia + assunto + agencia_apelante + valor_faixa + decisao*agencia_apelante, 
                           data = trf3)

modelos[["modelo6"]] <- lm(tempo_processo ~ agencia_apelante + valor_faixa + decisao*agencia_apelante, 
                           data = trf3)

msummary(modelos, stars = TRUE,  output = "html")
msummary(modelos, stars = TRUE, "./results/lm_trf3.docx")
```

Verificação de multicolinearidade. VIF (variance inflation factors) deve estar abaixo de 4.
```{r}
modelos %>% map(car::vif)
```


## TRF-1

As mesmas observações de acima aplicam-se aqui.

Tabela de frequência das agências:

```{r}
trfs %>% 
  filter(tribunal == "TRF1") %>% 
  count(agencia) %>% 
  knitr::kable() %>% 
  kableExtra::kable_styling(full_width = FALSE)
```

### Considerando as variáveis de valor da causa

Avaliação: o melhor modelo é o 2 (todas as observações exceto o valor da causa), devido aos maiores valores de R2 e menores de AIC e BIC. Aqui o termo de interação não foi significativo em nenhum modelo. No entanto, o número de observações cai bastante, pois temos muitos NAs nas variáveis de valor da causa. Modelo 4 também foi bom.

```{r}
modelos <- list()
modelos[["Model A1"]] <- lm(tempo_processo ~ agencia + assunto + agencia_apelante + tipologia + scale(valor_causa) + decisao*agencia_apelante, 
                           data = trf1)

modelos[["Model A2"]] <- lm(tempo_processo ~ agencia + assunto + agencia_apelante + tipologia + valor_faixa + decisao*agencia_apelante, 
                           data = trf1)

modelos[["Model A3"]] <- lm(tempo_processo ~ assunto + agencia_apelante + tipologia + valor_faixa + decisao*agencia_apelante, 
                           data = trf1)

modelos[["Model A4"]] <- lm(tempo_processo ~ agencia + agencia_apelante + tipologia + valor_faixa + decisao*agencia_apelante, 
                           data = trf1)

modelos[["Model A5"]] <- lm(tempo_processo ~ agencia + assunto + agencia_apelante + valor_faixa + decisao*agencia_apelante, 
                           data = trf1)

modelos[["Model A6"]] <- lm(tempo_processo ~ agencia_apelante + valor_faixa + decisao*agencia_apelante, 
                           data = trf1)

msummary(modelos, stars = TRUE, output = "html")
msummary(modelos, stars = TRUE, output = "./results/lm_trf1_com-valor.docx")
```

Verificação de multicolinearidade. VIF (variance inflation factors) deve estar abaixo de 4.
```{r}
modelos %>% map(car::vif)
```

### Desconsiderando as variáveis de valor da causa

Minha avaliação: o melhor modelo é o 1 (todas as variáveis) ou 5 (sem tipologia), devido aos maiores valores de R2 e menores de AIC e BIC. Aqui o termo de interação não foi significativo em nenhum modelo.

```{r}
modelos <- list()
modelos[["modelo1"]] <- lm(tempo_processo ~ agencia + assunto +  agencia_apelante + tipologia + decisao*agencia_apelante, 
                           data = trf1)

modelos[["modelo3"]] <- lm(tempo_processo ~ assunto + agencia_apelante + tipologia + decisao*agencia_apelante, 
                           data = trf1)

modelos[["modelo4"]] <- lm(tempo_processo ~ agencia + agencia_apelante + tipologia + decisao*agencia_apelante, 
                           data = trf1)

modelos[["modelo5"]] <- lm(tempo_processo ~ agencia + assunto + agencia_apelante + decisao*agencia_apelante, 
                           data = trf1)

modelos[["modelo6"]] <- lm(tempo_processo ~ agencia_apelante + decisao*agencia_apelante, 
                           data = trf1)

msummary(modelos, stars = TRUE, output = "html")
msummary(modelos, stars = TRUE, output = "./results/lm_trf1_sem-valor.docx")
```

Verificação de multicolinearidade. VIF (variance inflation factors) deve estar abaixo de 4.
```{r}
modelos %>% map(car::vif)
```

## TRFs

Vou juntar as bases dos TRFs e rodar os modelos, inserindo uma variável de qual TRF os dados provêm e retirando o valor da causa.

Variável dependente: tempo de processo.

Modelos testados:
- modelo1: agência, assunto, agência apelante, tipologia, tribunal, valor da causa e agencia apelante[sim] x decisão[sim];
- modelo2: agência, assunto, agência apelante, tipologia, tribunal, faixa de valor da causa e agencia apelante[sim] x decisão[sim];
- modelo3: todas exceto valor da causa e agencia;
- modelo4: todas exceto valor da causa e assunto;
- modelo5: todas exceto valor da causa e tipologia;
- modelo6: agência apelante, faixa de valor da causa, tribunal e agencia apelante[sim] x decisão[sim].

### Considerando as variáveis de valor da causa

Avaliação: modelos 2 e 5 parecem os melhores. Termo de interação é significativo e positivo (influência do TRF3); tipologia não parece influenciar muito; o tribunal ser o TRF3 influenciou negativamente no tempo do processo, mas é significativo apenas em 2 modelos (4 e 6); as faixas de valor são sempre significativas e positivas; mas estamos usando apenas parte dos dados do TRF1 (225/564).

```{r}

modelos <- list()
modelos[["Model A1"]] <- lm(tempo_processo ~ agencia + assunto + agencia_apelante + tipologia + tribunal + scale(valor_causa) + decisao*agencia_apelante, 
                           data = trfs)

modelos[["Model A2"]] <- lm(tempo_processo ~ agencia + assunto + agencia_apelante + tipologia + tribunal + valor_faixa + decisao*agencia_apelante, 
                           data = trfs)

modelos[["Model A3"]] <- lm(tempo_processo ~ assunto + agencia_apelante + tipologia + tribunal + valor_faixa + decisao*agencia_apelante, 
                           data = trfs)

modelos[["Model A4"]] <- lm(tempo_processo ~ agencia + agencia_apelante + tipologia + tribunal + valor_faixa + decisao*agencia_apelante, 
                           data = trfs)

modelos[["Models A5"]] <- lm(tempo_processo ~ agencia + assunto + agencia_apelante + tribunal + valor_faixa + decisao*agencia_apelante, 
                           data = trfs)

modelos[["Model A6"]] <- lm(tempo_processo ~ agencia_apelante + tribunal + valor_faixa + decisao*agencia_apelante, 
                           data = trfs)


msummary(modelos, stars = TRUE, output = "html")
msummary(modelos, stars = TRUE, output = "./results/lm_trfs_com-valor_completo.docx")
```

Verificação de multicolinearidade. VIF (variance inflation factors) deve estar abaixo de 4.
```{r}
modelos %>% map(car::vif)
```

Acatando as sugestões do VIF, vou retirar algumas variáveis dos modelos

```{r}

modelos <- list()
modelos[["Model A1"]] <- lm(tempo_processo ~ agencia_apelante + tipologia + tribunal + scale(valor_causa) + decisao*agencia_apelante, 
                           data = trfs)

modelos[["Model A2"]] <- lm(tempo_processo ~ agencia_apelante + tipologia + tribunal + valor_faixa + decisao*agencia_apelante, 
                           data = trfs)

modelos[["Model A3"]] <- lm(tempo_processo ~ assunto + agencia_apelante + tipologia + tribunal + valor_faixa + decisao*agencia_apelante, 
                           data = trfs)

modelos[["Model A4"]] <- lm(tempo_processo ~ agencia + agencia_apelante + tipologia + tribunal + valor_faixa + decisao*agencia_apelante, 
                           data = trfs)

modelos[["Models A5"]] <- lm(tempo_processo ~ agencia + assunto + agencia_apelante + tribunal + valor_faixa + decisao*agencia_apelante, 
                           data = trfs)

modelos[["Model A6"]] <- lm(tempo_processo ~ agencia_apelante + tribunal + valor_faixa + decisao*agencia_apelante, 
                           data = trfs)


msummary(modelos, stars = TRUE, output = "html")
msummary(modelos, stars = TRUE, output = "./results/lm_trfs_com-valor_ajustado.docx")
```

Verificação de multicolinearidade. VIF (variance inflation factors) deve estar abaixo de 4.
```{r}
modelos %>% map(car::vif)
```

Ganhamos em rigor estatístico mas os modelos 1 e 2, que tirei as variáveis assunto e agência, perderam em explicação do modelo (R2 caiu bastante). Dessa forma, acho que podemos manter, por enquanto, a tabela anterior.

### Desconsiderando as variáveis de valor da causa

Avaliação: modelos 1 e 5 parecem os melhores. Termo de interação é significativo e positivo (influência do TRF3); tipologia não parece influenciar muito; o tribunal ser o TRF3 influenciou negativamente no tempo do processo, e é significativo em todos os modelos; e estamos utilizando todas as observações.

```{r}

modelos <- list()
modelos[["modelo1"]] <- lm(tempo_processo ~ agencia + assunto + agencia_apelante + tipologia + tribunal + decisao*agencia_apelante, 
                           data = trfs)

modelos[["modelo3"]] <- lm(tempo_processo ~ assunto + agencia_apelante + tipologia + tribunal + decisao*agencia_apelante, 
                           data = trfs)

modelos[["modelo4"]] <- lm(tempo_processo ~ agencia + agencia_apelante + tipologia + tribunal + decisao*agencia_apelante, 
                           data = trfs)

modelos[["modelo5"]] <- lm(tempo_processo ~ agencia + assunto + agencia_apelante + tribunal + decisao*agencia_apelante, 
                           data = trfs)

modelos[["modelo6"]] <- lm(tempo_processo ~ agencia_apelante + tribunal + decisao*agencia_apelante, 
                           data = trfs)


msummary(modelos, stars = TRUE, output = "html")
msummary(modelos, stars = TRUE, output = "./results/lm_trfs_sem-valor.docx")
```

Verificação de multicolinearidade. VIF (variance inflation factors) deve estar abaixo de 4.
```{r}
modelos %>% map(car::vif)
```

## Regressão logística

Verica a distribuição da variável dependente:
```{r}
trfs %>% count(decisao)
```

Ok. O ideal seria 50%-50%.

### Considerando as variáveis de valor da causa

Interpretação dos resultados: os coeficientes obtidos são chamados de odds-ratio - não são probabilidade nem números simples, mas sim uma relação logarítimica entre as probabilidades. De forma simplificada: valores positivos indicam que aquela variável/categoria influenciam positivamente na decisão ser provida; valores negativos influenciam negativamente na probabilidade da decisão ser provida. Infelizmente poucos coeficientes foram estatisticamente significantes. A decisão foi codificada como 1 se provida, e 0 caso contrário.

```{r}
trfs <- trfs %>% 
  mutate(decisao_d = ifelse(decisao == "provido",
                          1,
                          0))
modelos <- list()
modelos[["modelo1"]] <- glm(decisao_d ~ agencia + assunto + scale(tempo_processo) + agencia_apelante + tipologia + tribunal + scale(valor_causa), family = binomial,
                           data = trfs)

modelos[["modelo2"]] <- glm(decisao_d ~ agencia + assunto + scale(tempo_processo) + agencia_apelante + tipologia + tribunal + valor_faixa, family = binomial,
                           data = trfs)

modelos[["modelo3"]] <- glm(decisao_d ~ assunto + scale(tempo_processo) + agencia_apelante + tipologia + tribunal + valor_faixa, 
                           family = binomial, data = trfs)

modelos[["modelo4"]] <- glm(decisao_d ~ agencia + scale(tempo_processo) + agencia_apelante + tipologia + tribunal + valor_faixa, 
                           family = binomial, data = trfs)

modelos[["modelo5"]] <- glm(decisao_d ~ agencia + assunto + scale(tempo_processo) + agencia_apelante + tribunal + valor_faixa, 
                           family = binomial, data = trfs)

modelos[["modelo6"]] <- glm(decisao_d ~ scale(tempo_processo) + agencia_apelante + tribunal + valor_faixa, family = binomial,
                           data = trfs)


msummary(modelos, stars = TRUE, output = "html")
msummary(modelos, stars = TRUE, output = "./results/logit_trfs_com-valor.docx")
```

Verificação de multicolinearidade. VIF (variance inflation factors) deve estar abaixo de 4.
```{r}
modelos %>% map(car::vif)
```

### Desconsiderando as variáveis de valor da causa

```{r}
modelos <- list()
modelos[["modelo1"]] <- glm(decisao_d ~ agencia + assunto + scale(tempo_processo) + agencia_apelante + tipologia + tribunal, family = binomial,
                           data = trfs)

modelos[["modelo2"]] <- glm(decisao_d ~ agencia + assunto + scale(tempo_processo) + agencia_apelante + tipologia + tribunal, family = binomial,
                           data = trfs)

modelos[["modelo3"]] <- glm(decisao_d ~ assunto + scale(tempo_processo) + agencia_apelante + tipologia + tribunal, 
                           family = binomial, data = trfs)

modelos[["modelo4"]] <- glm(decisao_d ~ agencia + scale(tempo_processo) + agencia_apelante + tipologia + tribunal, 
                           family = binomial, data = trfs)

modelos[["modelo5"]] <- glm(decisao_d ~ agencia + assunto + scale(tempo_processo) + agencia_apelante + tribunal, 
                           family = binomial, data = trfs)

modelos[["modelo6"]] <- glm(decisao_d ~ scale(tempo_processo) + agencia_apelante + tribunal, family = binomial,
                           data = trfs)

# predict <- plogis(predict(modelos[["modelo3"]], trfs))
msummary(modelos, stars = TRUE, output = "html")
msummary(modelos, stars = TRUE, output = "./results/logit_trfs_sem-valor.docx")
```

Verificação de multicolinearidade. VIF (variance inflation factors) deve estar abaixo de 4.
```{r}
modelos %>% map(car::vif)
```
